【裁判字號】    89,上易,690
【裁判日期】    890531
【裁判案由】    竊佔
【裁判全文】
臺灣高等法院臺中分院刑事判決          民國八十九年度上易字第六九○號
    上  訴  人
    即  被  告  甲○○
    選任辯護人  徐正安
右上訴人因竊佔案件，不服臺灣苗栗地方法院八十八年度易字第四八八號，中華民國
八十九年一月三日第一審判決（起訴案號：臺灣苗栗地方法院檢察署八十八年度偵字
第一五七二號），提起上訴，本院判決如左：
    主      文
上訴駁回。
    事實及理由
一、本案經本院審理結果，認第一審判決認事用法及量刑均無不當，應予維持，並引
    用第一審判決書記載之事實、證據及理由（如附件）。
二、上訴人即被告甲○○在本院辯稱：上訴人於八十五年十一月間接獲縣府公文要求
    改善行水區違法堆置砂石，即將砂石清運，土地謄空，顯見上訴人並無竊佔之犯
    意云云，提起上訴。經查：上訴人經縣府通知清運砂石後，雖已清運完畢，但並
    不影響竊佔罪之成立。且由上訴人於八十七年八月二十八日花費金錢再以機具整
    平所占用之土地，即可以明其並非無竊佔之犯意，是上訴人之上訴無理由，應予
    駁回。
三、據上論斷，應依刑事訴訟法第三百七十三條、第三百六十八條，判決如主文。
本案經檢察官乙○○到庭執行職務。
中      華      民      國    八十九     年     五     月    三十一     日
                                  臺灣高等法院臺中分院刑事第十庭
                                        審判長法  官  林  照  明
                                              法  官  蕭  廣  政
                                              法  官  曾  謀  貴
右正本證明與原本無異。
不得上訴。
                                              書記官  粘  銘  環
中      華      民      國    八十九     年     六     月     一        日
                                                                        Ｅ
臺灣苗栗地方法院刑事判決                          八十八年度易字第四八八號
    公  訴  人  臺灣苗栗地方法院檢察署檢察官
    被      告  甲○○  男四十三歲（民國○○○年○○月○日生）
                        住台中市○○區○○路七八六號五樓
                        居台中市○○區○○里○○○街一三九號五樓之一０
                        身分證統一編號：Ｗ一二二二五四號
    選任辯護人  徐正安律師
右列被告因竊佔案件，經檢察官提起公訴（八十八年度偵字第一五七二號），本院判
決如左：
    主  文
甲○○意圖為自己不法之利益，而竊佔他人之不動產，處有期徒刑肆月。緩刑伍年。
    事  實
一、甲○○係設於苗栗縣三義鄉鯉魚潭村十六鄰龍門砂石場廠長，為該砂石廠現場實
    際負責人，詎其意圖為自己不法之利益，自民國（下同）八十五年間該砂石廠設
    廠營運期間起，擅自於附表複丈成果圖所示編號四、九部分即座落苗栗縣三義鄉
    ○○○段三六八─五八地號土地近大安溪河床處之國有未登錄土地，堆置砂石級
    配物料，竊佔上開土地共計八０七二平方公尺供己使用，嗣仍不知節制，復於八
    十七年八月二十八日，雇用機具整平上開國有未登錄土地，預備續予堆置砂石級
    配物料，迨八十七年九月四日，另案經臺灣苗栗地方法院檢察署檢察官履勘苗栗
    縣三義鄉○○○段三六八之五八地號等筆土地而查悉上情。
二、案經臺灣苗栗地方法院檢察署檢察官自動檢舉偵查起訴。
    理  由
一、訊據被告甲○○於偵查中固不否認於上開時、地堆放砂石級配物料之事實，惟於
    本院審理中辯稱：該附表所示編號四之土地係作通行使用、編號九之土地係伊向
    劉獅福所價購，而劉獅福係受讓於曾崑福，曾某則係向苗栗縣政府所承租云云。
    然查，本件經臺灣苗栗地方法院檢察署檢察官履勘現場結果，被告甲○○利用機
    具整平之區域，除開部分屬附表所示苗栗縣三義鄉○○○段三六八─八地號等土
    地外，餘均屬國有未登錄土地，製有履勘現場筆錄、現場相片四幀、苗栗縣銅鑼
    地政事務所八十七年九月十六日土地複丈成果圖在卷可稽；另據卷附苗栗縣政府
    八十一年十二月五日公府建水字第一三二二三七號使用許可書所示，上開未登錄
    地之使用期限至八十四年十二月八日，又該地並未續租之情，亦據証人曾崑福於
    本院審理中具結証稱明確，且參酌被告甲○○所提出之八十五年十二月一日所立
    之地上物讓渡協議書，其中第二項明定轉讓標的為苗栗縣政府八十一年十二月五
    日公府建水字第一三二二三七號使用許可書所示之土地，即被告甲○○實已明知
    該使用許可書明定之期限業已屆滿，協議書中復未明定須由証人曾崑福或案外人
    劉獅福負責向苗栗縣政府續約，而被告仍為上開堆放級配使用，其確有為自己不
    法之所有之竊佔意圖實明矣！綜上所述被告上開所辯僅屬飾卸之詞，不足採信，
    事證明確，被告犯行堪予認定。
二、核被告甲○○所為，係犯刑法第三百二十條第二項之竊佔罪。爰審酌被告為營業
    堆放級配而罹刑章，惡性非重，損害亦屬輕微，且如附表所示編號四、九之土地
    現況已無何堆放情事，業經本院於八十八年十一月八日現場履勘屬實，有勘驗筆
    錄、苗栗縣銅鑼地政事務所八十八年十一月二十三日土地複丈成果圖在卷可憑，
    及被告犯罪之手段，犯罪後之態度等一切情狀，量處如主文所示之刑。次查被告
    未曾受有期徒刑以上刑之宣告，有本院被告全國前案紀錄表附卷可稽，其因一時
    失慮致罹刑章，經此科刑教訓，當已足資警惕，應無再犯之虞，所犯情節尚屬輕
    微，本院參酌右揭量刑應斟酌事項，因認前所宣告之刑，以暫不執行為適當，爰
    併予宣告緩刑五年，以啟自新。
據上論斷，應依刑事訴訟法第二百九十九條第一項前段，刑法第三百二十條第二項、
第一項、第七十四條第一款，罰金罰鍰提高標準條例第一條前段，判決如主文。
本案經檢察官黃智勇到庭執行職務。
中      華      民      國    八十九    年      一      月      三      日
          臺灣苗栗地方法院刑事庭
                                        法  官   姚  銘  鴻
右正本證明與原本無異。
如不服本判決，應於判決送達後十日內向本院提出上訴狀( 應附繕本 )，上訴於臺灣
高等法院台中分院。
                                        書記官   崔  玉  屏
中      華      民      國    八十九    年      一      月      三      日
附錄本案論罪科刑法條全文：
刑法第三百二十條
意圖為自己或第三人不法之所有，而竊取他人之動產者，為竊盜罪，處五年以下有期
徒刑、拘役或五百元以下罰金。
意圖為自己或第三人不法之利益，而竊佔他人之不動產者，依前項之規定處斷。
前二項之未遂犯罰之。


司法院資訊處製作；財團法人民間司法改革基金會備份。
